臺灣嘉義地方法院刑事判決　　　　　　 100年度交訴字第83號
公　訴　人　臺灣嘉義地方法院檢察署檢察官
被　　　告　謝育瑩
上列被告因公共危險案件，經檢察官提起公訴（一百年度偵字第
四九八九、五六六九號），被告就被訴事實為有罪之陳述，本院
裁定依簡式審判程序審理，判決如下：
    主  文
謝育瑩駕駛動力交通工具肇事，致人受傷而逃逸，累犯，處有期
徒刑柒月。又駕駛動力交通工具肇事，致人受傷而逃逸，累犯，
處有期徒刑捌月。應執行有期徒刑壹年。
    事  實
一、謝育瑩前於民國91、92年間，因違反槍砲彈藥刀械管制條例
    、贓物、偽造文書等案件，及因竊盜、違反槍砲彈藥刀械管
    制條例等案件，各經法院判處應執行有期徒刑3年及3年 1月
    確定（各係歷經減刑、定應執行刑後之確定刑期），此2 部
    分刑期則接續執行，於100年7月28日縮刑期滿執行完畢（於
    98年12月10日因縮短刑期假釋，應於99年6 月30日縮刑期滿
    ，惟因另案之罰金刑自98年12月10日至99年1月6日易服勞役
    28日，為另受刑之執行，不算入假釋期內，故前揭縮刑期滿
    日應計至至99年7 月28日）。詎其猶不知悔悟，分別為以下
    犯行：
(一)謝育瑩於100年2月13日晚間7時25分許，駕駛車牌號碼00-00
    00號自用小客車，沿臺南市仁德區文華路由西往東方向行駛
    ，行經文華路與省道台1 線公路交岔路口前時，不慎由後追
    撞蕭雅玲所駕駛之車牌號碼000-000 號普通重型機車，致蕭
    雅玲人車倒地，受有右腳踝外側挫傷、背部挫傷之傷害（過
    失傷害部分，業經蕭雅玲於偵查中撤回告訴，業經檢察官為
    不起訴處分）。謝育瑩明知駕車動力交通工具肇事，致人受
    傷，應留置現場並採取救護或其他必要措施，不得逕自駛離
    ，竟基於肇事逃逸之犯意，在未對蕭雅玲採取任何救護或其
    他必要措施，僅向蕭雅玲聲稱記住其所駕駛車輛之車牌號碼
    後，隨即駕車逃離現場。
(二)謝育瑩又於100年5月6日凌晨4時45分許，駕駛車牌號碼00-0
    000 號自用小客車，沿臺南市歸仁區中山路由西往東方向至
    關廟區中山路左轉關廟區中正路，行經關廟區中正路560 號
    前時，不慎撞擊徒步由北往南穿越道路之行人譚健敏，致譚
    健敏受有頭部外傷併頭皮不規則撕裂傷、右眼角撕裂傷、胸
    壁鈍挫傷併左側肋骨骨折、兩側腰部擦傷、左手背兩處擦傷
    之傷害（過失傷害部分未據告訴）。謝育瑩明知駕車動力交
    通工具肇事，致人受傷，應留置現場並採取救護或其他必要
    措施，不得逕自駛離，復基於肇事逃逸之犯意，在未對譚健
    敏採取任何救護或其他必要措施，即駕車逃離現場。
二、案經蕭雅玲訴由臺南市政府警察局歸仁分局報告臺灣臺南地
    方法院檢察署呈請臺灣高等法院臺南分院檢察署檢察長令轉
    臺灣嘉義地方法院檢察署檢察官偵查起訴。
    理  由
一、按本件被告所涉犯者為刑法第185條之4法定刑為「6月以上5
    年以下有期徒刑」之駕駛動力交通工具肇事致人受傷而逃逸
    罪，非死刑、無期徒刑、最輕本刑為3 年以上有期徒刑之罪
    或高等法院管轄第一審案件。本院行準備程序中，被告就被
    訴事實為有罪之陳述，經告知簡式審判程序之旨，並聽取檢
    察官及被告之意見後，本院爰依刑事訴訟法第273條之 1第1
    項裁定由受命法官獨任進行簡式審判程序。是本件簡式審判
    程序之證據調查依刑事訴訟法第273條之2規定不受同法第15
    9條第1項、第161條之2、第161條之3、第163條之1及第 164
    條至第170條規定之限制，合先敘明。
二、上揭犯罪事實，業據被告謝育瑩於本院準備及審判程序中自
    白不諱，核與告訴人蕭雅玲及被害人譚健敏於警詢時之指訴
    （述）情節大致相符，亦經證人即在場第三人邱彥中、林煒
    強、李金珠、林吳會等於警詢時證述明確。而被告所駕駛之
    車牌號碼00-0000及II-2165號自用小客車，係向汽車租賃公
    司承租，於歸還時前者之前保險桿有擦撞痕跡，後者之左側
    後視鏡螺絲有拆裝痕跡等情，迭經證人即欣旺租賃公司員工
    黃志明、信通小客車租賃公司負責人黃澄森各於警詢時證述
    無訛。此外，就事實欄一、(一)部分，復有台南市立醫院診
    斷證明書、中華民國小客車租賃定型化契約書、臺南市政府
    警察局道路交通事故現場圖、道路交通事故調查報告表（一
    ）及（二）、道通事故當事人登記聯單、疑似道路交通事故
    肇事逃逸追查表、交通事故初步分析研判表各1 份、現場及
    車損照片7張在卷足憑；就事實欄一、(二) 部分，則有台南
    市立醫院診斷證明書、車禍和解書、中華民國小客車租賃定
    型化契約書暨汽車出租單、臺南市政府警察局道路交通事故
    現場圖、道路交通事故調查報告表（一）及（二）各1 份、
    現場及車損照片17張、監視器錄影畫面2 張、臺南市政府警
    察局100年8月2日南市○○○○0000000000 號鑑驗書在卷足
    憑，益徵被告之前開自白確與事實相符。本案事證明確，被
    告之犯行堪以認定，應依法論科。
三、核被告所為，係犯刑法第185條之4駕駛動力交通工具肇事致
    人受傷而逃逸罪。被告就事實欄一、(一) 及(二)之2次犯行
    ，屬犯意各別，行為互殊，應予分論併罰。又被告有如事實
    欄一所載之刑案前科及有期徒刑執行紀錄，有臺灣高等法院
    被告前案紀錄表在卷為憑，其於有期徒刑執行完畢後5 年內
    ，故意再犯事實欄一、(一)及(二)有期徒刑以上之罪，均為
    累犯，俱應依法加重其刑。爰審酌被告駕駛自用小客車肇事
    致人受傷，竟未對被害人採取必要救護措施或確保渠等已獲
    得適當之救助，其漠視被害人身體所遭受之危險，並加重執
    法人員追查肇事者之行政成本，實不足取；另就被告2 次肇
    事逃逸之經過以觀，被害人譚健敏之部分，所受之傷勢較為
    嚴重，惟被告卻不為聞問即行駕車駛離，其行徑更值非難；
    然被告終能於本院準備程序時坦承本案犯行，且早於偵查階
    段已與2 位被害人達成和解等情，有卷附不起訴處分書及和
    解書各1 份可證，足認其犯後態度尚可，兼衡被告之智識程
    度為高職畢業、被害人所受之傷勢情況等一切情狀，量處如
    主文所示之刑，併定其應執行刑。
據上論斷，應依刑事訴訟法第273條之 1第1項、第299條第1項前
段，刑法第185條之4、第47條第1項、第51條第5款，判決如主文
。
本案經檢察官楊騏嘉到庭執行職務。
中    華    民    國   100    年    12    月    26    日
                  刑事第一庭    法  官  李東益
以上正本證明與原本無異。
如不服本判決應於收受判決後10日內向本院提出上訴書狀，並應
敘述具體理由；其未敘述上訴理由者，應於上訴期間屆滿後20日
內向本院補提理由書（均須按他造當事人之人數附繕本）「切勿
逕送上級法院」。告訴人或被害人如對於本判決不服者，應具備
理由請求檢察官上訴，其上訴期間之計算係以檢察官收受判決正
本之日期為準。
中    華    民    國   100    年    12    月    26    日
                                書記官  吳念儒
附錄論罪科刑法條：
刑法第185條之4
駕駛動力交通工具肇事，致人死傷而逃逸者，處6月以上5年以下
有期徒刑。